臺灣新北地方法院三重簡易庭民事判決
                                  110年度重簡字第1812號
原      告  陳佳琪  
            李承憲  
法定代理人  李忠和  
被      告  蔡孟益  





            孫佳慧  
上列當事人間請求侵權行為損害賠償事件，原告提起刑事附帶民
事訴訟（110年度審交附民字第124號），經刑事庭裁定移送審理
，於民國111年3月23日言詞辯論終結，本院判決如下：
    主  文
被告應連帶給付原告陳佳琪新臺幣貳拾肆萬參仟零貳拾玖元，及
自民國一一○年三月一日起至清償日止，按年息百分之五計算之
利息。
被告應連帶給付原告李承憲新臺幣貳萬伍仟陸佰陸拾元，及自民
國一一○年三月一日起至清償日止，按年息百分之五計算之利息
。
原告其餘之訴駁回。
本判決原告勝訴部分得假執行。
原告其餘假執行之聲請駁回。
    事  實  及  理  由
壹、程序方面
　　本件被告蔡孟益經合法通知，未於最後言詞辯論期日到場，
    被告孫佳慧經合法通知，未於言詞辯論期日到場，核無民事
    訴訟法第386條各款所列各款情形，爰依原告之聲請，准由
    其一造辯論而為判決。
貳、實體方面
一、原告2人主張：
（一）被告蔡孟益前於民國109年5月1日7時47分許，明知無機車
      駕駛執照而仍騎乘被告孫佳慧所有之車牌號碼000-000號
      普通重型機車，沿新北市泰山區公園路往黎明路方向行駛
      ，行經泰山區公園路33號前，本應注意車前狀況，隨時採
      取必要之安全措施，且於設有分向限制線（即雙黃實線）
      之路段，係雙向禁止超車、跨越或迴轉，而依當時天候晴
      、日間自然光線、路面鋪裝柏油、乾燥、無缺陷、無障礙
      物、視距良好，並無不能注意之情事，竟疏未注意及此，
      於上址前違規跨越分向限制線行駛，適有同向由原告陳佳
      琪騎乘車牌號碼000-000號普通重型機車（下稱系爭車輛
      ）搭載原告李承憲行至上址前欲左轉至對向車道，而與蔡
      孟益之機車發生碰撞，致原告2人均人車倒地，原告陳佳
      琪並因而受有左腳第二趾骨骨折、右前臂、左手肘、左腿
      、左膝挫傷、脖子疼痛之傷害；原告李承憲亦受有頭部外
      傷、頭皮、左肘及左膝部挫傷之傷害。
（二）原告二人所受損害如下：
　　⒈原告陳佳琪部分：
　　①工作損失36萬7,329元：
　　　原告陳佳琪因本件事故而有3個月無法工作，以年薪146萬
      9,316元為標準計算，每月平均薪資計12萬2,443元，休養
      3月共受有36萬7,329元之工作損失。
　　②年度旅遊點數兌換之餐券及住宿券5萬9,211元：
　　　原告陳佳琪之工作性質原本得請領非薪資之額外獎勵，因
      本件事故無法工作造成無從請領，以年度旅遊點數兌換之
      餐券及住宿券換算，價值共計23萬6,842元，故每月平均1
      萬9,737元，休養3月共受有5萬9,211元之損失。
　　③年度旅遊獎勵10萬1,001元：
　　　原告陳佳琪因本件事故致身體受有重傷，致年度工作績效
      受有影響，並影響原告陳佳琪之年收入及各項獎勵減損，
      爰以108年度原告陳佳琪之年度旅遊獎勵計40萬4,000元計
      算，每月平均3萬3,667元，故休養3月共受有10萬1,001元
      之損失。
　　④看護費用19萬8,000元：
　　　原告陳佳琪因本件事故須受專人看護3個月，以每月6萬6,
      000元為標準計算，共支出19萬8,000元之看護費用。
　　⑤醫療費用1,229元。
　　⑥併請求精神慰撫金60萬元。
　　　以上共計132萬6,770元。
　　⒉原告李承憲部分：
　　①醫療費用660元。　　
　　②併請求精神慰撫金60萬元。
　　　以上共計60萬0,660元。
（三）又被告孫佳慧為車牌號碼000-000號普通重型機車之所有
      人，其將前開車輛交由無駕駛執照之被告蔡孟益駕駛，就
      本件事故之發生顯然亦有過失，自應負連帶賠償責任。
（四）爰依侵權行為損害賠償之法律關係提起本件訴訟，並聲明
      ：（一）被告應連帶給付原告陳佳琪132萬6,770元，及自
      起訴狀繕本送達翌日起至清償日止，按年息百分之5計算
      之利息。（二）被告應連帶給付原告李承憲60萬1,000元
      ，及自起訴狀繕本送達翌日起至清償日止，按年息百分之
      5計算之利息。(三)願供擔保，請准宣告假執行。
二、被告蔡孟益則以：原告主張金額過高，被告蔡孟益就本件事
    故之發生，僅有無照駕駛之違規事實而已。刑事案件目前上
    訴中，否認原告陳佳琪108年之薪資請求得做為依據等語置
    辯，並聲明：原告之訴駁回。
三、被告孫佳慧經合法通知，未於言詞辯論期日到場，亦未提出
    書狀作何聲明或陳述。　
四、得心證之理由：
（一）原告主張被告蔡孟益於前揭時地無照駕駛，因未注意車前
      狀況及跨越分向線行駛之過失，致碰撞原告2人所騎乘機
      車，原告陳佳琪因而受有左腳第二趾骨骨折、右前臂、左
      手肘、左腿、左膝挫傷、脖子疼痛之傷害；原告李承憲亦
      受有頭部外傷、頭皮、左肘及左膝部挫傷等傷害之事實，
      為被告不爭執，並有本院110年度審交簡字第51號刑事判
      決在卷可憑，被告亦因此犯過失傷害罪，經上開判決判處
      有期徒刑2月，如易科罰金以1,000元折算1日確定在案，
      堪認原告之主張為真實。
（二）按因故意或過失，不法侵害他人之權利者，負損害賠償責
      任。故意以背於善良風俗之方法，加損害於他人者亦同；
      違反保護他人之法律，致生損害於他人者，負賠償責任。
      但能證明其行為無過失者，不在此限；汽車、機車或其他
      非依軌道行駛之動力車輛，在使用中加損害於他人者，駕
      駛人應賠償因此所生之損害，民法第184 條、第191 條之
      2 前段定有明文。次按數人共同不法侵害他人權利者，連
      帶負損害賠償責任；不能知其中孰為加害人者亦同。造意
      人及幫助人，視為共同行為人，民法第185 條亦有明文。
      又「車主為防止車禍之發生，避免殃及第三人，車主有不
      出借機動車輛與無照駕駛者之義務，方遠成迄未通過駕駛
      考試領得駕照，騰邁公司竟提供小客車予方遠成載送同事
      ，對本件車禍之發生，應負共同侵權行為責任，則騰邁公
      司依民法第一百八十五條規定，仍應與方００連帶賠償被上
      訴人之損害」（最高法院86年度台上字第769 號判決參照
      ）。本件被告蔡孟益無照駕駛被告孫佳慧所有車輛，因未
      注意車前狀況及跨越分向線行駛之過失，致原告2人受有
      傷勢等情，已如前述，又被告孫佳慧本應知悉被告蔡孟益
      未領有普通重型機車之駕駛執照，而仍將其所有車輛交付
      被告蔡孟益使用，揆諸前開見解，原告2人請求被告2人連
      帶負損害賠償責任，自屬有據。茲就原告所請求之項目分
      別審酌如下：
　　⒈原告陳佳琪部分：
　　①工作損失36萬7,329元部分：
　　　原告陳佳琪主張其因傷休養3個月，以年薪146萬9,316元
      為標準，每月平均薪資計12萬2,443元，休養3月共受有36
      萬7,329元之工作損失等語，固據提出診斷證明書及員工
      薪資單等件為證（參見111年1月25日附件），惟依前開薪
      資單所載，原告之月薪應稅所得應為6萬0,600元，是原告
      陳佳琪此部分之請求，僅於18萬1,800元（計算式：薪資6
      萬0,600元×3個月）之範圍內為有理由，逾此部分之範圍
      ，則屬無據。
　　②年度旅遊點數兌換之餐券及住宿券5萬9,211元、年度旅遊
      獎勵10萬1,001元等部分：
　　　原告陳佳琪主張其工作性質原本得請領非薪資之額外獎勵
      ，因本件事故無法工作造成無從請領，以年度旅遊點數兌
      換之餐券及住宿券換算，價值共計23萬6,842元，每月平
      均1萬9,737元，休養之3月間共受有5萬9,211元之損失；
      另因本件事故致年度工作績效受有影響，並影響原告陳佳
      琪之年收入及各項獎勵減損，以108年度原告陳佳琪之年
      度旅遊獎勵計40萬4,000元計算，每月平均3萬3,667元，
      休養之3月共受有10萬1,001元之損失云云，固據提出餐券
      及住宿券之簽收回條及個人獲獎名（明）細等件為證（參
      見111年1月25日附件），惟前開請領明細至多僅能證實原
      告陳佳琪曾有領取其所主張之餐券、住宿券及獎勵而已，
      尚無法證明請領情況有何減損，況縱認原告陳佳琪所受請
      領物品確有減損情形，亦難認與本件事故有何因果關係，
      是原告陳佳琪就此部分分別請求5萬9,211元及10萬1,001
      元，均難認有據。
　　③看護費用19萬8,000元部分：
　　　原告陳佳琪固主張其因本件事故須受專人看護3個月，以
      每月6萬6,000元為標準計算，共支出19萬8,000元之看護
      費用云云，惟其所提出之診斷證明書上僅記載需休養3月
      ，並無任何須由專人看護之記載，此外，原告陳佳琪復未
      就其傷勢確實有受3個月看護必要等情進行舉證，故此部
      分之請求，亦難認為有理由。
　　④醫療費用1,229元部分：
　　　原告陳佳琪主張因本件傷勢支出醫療費用1,229元，業據
      其提出天主教輔仁大學附設醫院醫療費用收據為證（附民
      卷第29至35頁及111年1月25日陳報資料），且被告未予爭
      執，此部分之請求，即屬有理由。
　　⑤精神慰撫金60萬元部分：
　　　按慰撫金之多寡，應斟酌雙方之身分、地位、資力與加害
      程度，及其他各種情形核定相當之數額，該金額是否相當
      ，自應依實際加害情形與被害人所受之痛苦及雙方之身分
      、地位、經濟狀況等關係決定之。爰審酌原告陳佳琪大學
      畢業，109年度所得共計152萬0,502元，名下有投資7筆，
      被告蔡孟益為高職畢業，108年及109年度均無所得，名下
      無財產，被告孫佳慧為國中畢業，109年度所得共計30元
      ，名下無財產，此有兩造之稅務電子閘門資料查詢結果在
      卷佐稽，復參以被告蔡孟益之加害情形、原告陳佳琪所受
      傷勢及精神上所受痛苦等一切情狀，認為原告陳佳琪請求
      精神慰撫金60萬元，尚屬過高，應以6萬元為適當。
　　⑥以上，原告陳佳琪得請求被告連帶賠償之損害合計為24萬3
      ,029元（計算式：工作損失18萬1,800元＋醫療費用1,229
      元＋精神慰撫金6萬元）。　
　　⒉原告李承憲部分：
　　①醫療費用660元：
　　　原告李承憲主張因本件傷勢支出醫療費用660元，業據其
      提出天主教輔仁大學附設醫院醫療費用收據為證（附民卷
      第39至41頁），且被告未予爭執，此部分之請求，即屬有
      理由。　　
　　②精神慰撫金60萬元部分：
　　　按慰撫金之多寡，應斟酌雙方之身分、地位、資力與加害
      程度，及其他各種情形核定相當之數額，該金額是否相當
      ，自應依實際加害情形與被害人所受之痛苦及雙方之身分
      、地位、經濟狀況等關係決定之。爰審酌原告李承憲108
      年及109年度均無所得，名下無財產，被告蔡孟益為高職
      畢業，108年及109年度均無所得，名下無財產，被告孫佳
      慧為國中畢業，109年度所得共計30元，名下無財產，此
      有兩造之稅務電子閘門資料查詢結果在卷佐稽，復參以被
      告蔡孟益之加害情形、原告李承憲所受傷勢及精神上所受
      痛苦等一切情狀，認為原告李承憲請求精神慰撫金60萬元
      ，尚屬過高，應以2萬5,000元為適當。
　　③以上，原告李承憲得請求被告連帶賠償之損害合計為2萬5,
      660元（計算式：醫療費用660元＋精神慰撫金2萬5,000元
      ）。　
五、從而，原告2人依侵權行為法律關係，請求被告連帶給付原
    告陳佳琪24萬3,029元，原告李承憲2萬5,660元及均自刑事
    附帶民事起訴狀繕本送達翌日即均為110年3月1日（附民卷
    第43至45頁）起至清償日止，按年息百分之5計算之利息，
    為有理由，應予准許；逾此部分之其餘請求，則無理由，應
    予駁回。
六、本判決原告勝訴部分，係依簡易程序而為被告敗訴之判決，
    爰依職權宣告假執行。至原告敗訴部分，其假執行之聲請，
    即失所附麗，應併予駁回。
七、本件係刑事附帶民事訴訟，由刑事合議庭裁定移送本庭之事
    件，依刑事訴訟法第504 條第2 項之規定，免納裁判費，本
    件訴訟中亦未生其他訴訟費用，故無應確定之訴訟費用額，
    爰不為訴訟費用負擔之諭知，併此敘明。
中    華    民    國   111    年    4     月    22    日
                  臺灣新北地方法院三重簡易庭
                      法      官  王雅婷
以上正本係照原本作成。
如不服本判決，應於送達後20日內，向本院提出上訴狀並表明上
訴理由，如於本判決宣示後送達前提起上訴者，應於判決送達後
20日內補提上訴理由書（須附繕本）。
中    華    民    國   111    年    4     月    22    日
                      書  記  官  陳芊卉